【裁判字號】    97,交聲,82
【裁判日期】    970331
【裁判案由】    聲明異議
【裁判全文】
臺灣高雄地方法院交通事件裁定         97年度交聲字第82號
原處分機關  交通部公路總局高雄區監理所
異  議  人  甲○○
上列受處分人因違反道路交通管理處罰條例案件，對於交通部公
路總局高雄區監理所所為之處分（原處分：高監自裁字第裁80-N
00000000號），聲明異議，本院裁定如下：
    主  文
異議駁回。
    理  由
一、聲明異議意旨略以：異議人即受處分人甲○○於民國96年 7
    月11日12時15分許，駕駛車牌號碼VW-8057 號車輛，行經永
    安工業區○○○○○路上卜蜂飼料公司，跨越雙黃線左轉進
    入之際，遭高雄縣政府警察局岡山分局（下稱岡山分局）員
    警認其係違規跨越雙黃線而予以舉發。惟查，當時尚有其他
    車輛，亦跨越雙黃線左轉進入卜蜂飼料公司大門，岡山分局
    員警卻未一併舉發；且因上開車輛淨長之限制，直接左轉進
    出大門乃屬必要；再者，依永安工業區服務中心96年7 月18
    日函覆，工業區○道路除交叉路口外均標示有雙黃線，以避
    免任意變換車道超車危害行車安全，並未禁止雙黃線左轉，
    是本件舉發顯然無理由，為此提出異議云云。
二、按「汽車駕駛人轉彎時，不依標誌、標線、號誌指示者，處
    新臺幣600 元以上1800元以下罰鍰」，道路交通管理處罰條
    例第38條第1 項第2 款定有明文。次按「分向限制線，用以
    劃分路面成雙向車道，禁止車輛跨越行駛，並不得迴轉。本
    標線為雙黃實線，…」，道路交通標誌標線號誌設置規則第
    165 條第1項、第2項前段亦定有明文。
三、經查，本件異議人即受處分人甲○○於96年7 月11日12時15
    分許，駕駛車牌號碼VW-8057 號車輛，行經永安工業區○○
    ○○○路上卜蜂飼料公司，跨越雙黃線左轉進入卜蜂飼料公
    司，而為警舉發之事實，為異議人所不否認外（見卷附異議
    書所載），並有交通部公路總局高雄區監理所高監自裁字第
    裁80-N00000000號違反道路交通管理事件裁決書1 紙附卷可
    稽，堪信異議人確有於上開時、地因前揭交通違規事項遭警
    查獲。至異議人雖以上詞抗辯，然查，異議人確有於上開時
    、地駕車跨越雙黃線左轉進入卜蜂飼料公司，業如上述，則
    縱認案發當時確實有其他車輛亦同時跨越雙黃線左轉卜蜂飼
    料公司而未遭取締，亦僅係員警是否未能及時察覺取締或執
    法不足之問題，要與異議人之交通違規行為無關，異議人自
    不能以此作為脫免罰則之理由；又該路段若有使進出卜蜂飼
    料公司車輛可以直接左轉之必要，亦應向主管機關聲請移除
    該路段之雙黃線設置標線，並不因異議人認為其所駕駛車輛
    淨長較長，而可直接跨越雙黃線左轉；末依道路交通標誌標
    線號誌設置規則第165 條第1 項、第2 項前段之規定，設置
    分向限制線即雙黃線，目的在於禁止車輛跨越行駛，並不得
    迴轉，則依上開條文之文義解釋，禁止車輛跨越行駛，即包
    含任何跨越雙黃線之駕駛行為，如超車、逆向行駛或轉彎等
    駕駛行為，均在禁止之列，是異議人空言並未禁止雙黃線左
    轉云云，要無可採。是原處分機關據以認定異議人不依標誌
    、標線號誌指示駕駛汽車，援引上揭規定而裁處異議人 600
    元之罰鍰，均在法定罰鍰金額內，並無違誤之處，異議人以
    上開理由異議，尚難准許。從而，本件異議為無理由，應予
    駁回。
四、據上論斷，應依道路交通案件處理辦法第19條，裁定如主文
    。
中    華    民    國    97    年    3     月    31    日
                  交通法庭      法  官  陳盈吉
正本係照原本作成。
如不服本裁定，應於送達後5日內，向本院提出抗告狀。
中    華    民    國    97    年    3     月    31    日
                                 書記官  陳展榮


司法院資訊處製作；財團法人民間司法改革基金會備份。
